---
title: "H2O2 Cohort 분석 리포트"
subtitle: "`r params$dataset_label`"
date: "`r format(Sys.time(), '%Y-%m-%d %H:%M')`"
output:
  html_document:
    toc: true
    toc_float: true
    theme: flatly
    code_folding: hide
    df_print: paged
    self_contained: false
params:
  output_dir: "h2o2_analysis_results"
  groups_json: '{"A":[],"B":[],"C":[],"D":[]}'
  dataset_label: "Single-sample calls"
---

```{r setup, include=FALSE}
knitr::opts_chunk$set(echo=FALSE, warning=FALSE, message=FALSE)
# Rmd는 report/ 아래에 있지만, source()는 저장소 루트 기준 상대경로를 쓰는
# 다른 cohort 스크립트들과 동일한 규칙을 따르기 위해 knitr::current_input(dir=TRUE)로
# 이 Rmd 파일의 전체 경로를 구해 루트를 명시적으로 계산한다(render 호출 시 cwd에 의존하지 않음).
repo_root <- normalizePath(file.path(dirname(knitr::current_input(dir = TRUE)), ".."))
knitr::opts_knit$set(root.dir = repo_root)
source(file.path(repo_root, "scripts", "report_common.R"))

library(jsonlite)

cohort_dir  <- file.path(params$output_dir, "cohort")
groups      <- fromJSON(params$groups_json)
group_names <- names(groups)
group_pairs <- if (length(group_names) >= 2) combn(group_names, 2, simplify=FALSE) else list()
```

# Overview

```{r overview-table}
sample_rows <- do.call(rbind, lapply(group_names, function(g) {
  data.frame(group=g, sample=groups[[g]], stringsAsFactors=FALSE)
}))
DT::datatable(sample_rows, rownames=FALSE, options=list(pageLength=nrow(sample_rows), dom="t"))
```

데이터셋: **`r params$dataset_label`** (`r cohort_dir`)

---

# Small Variant (SNV/indel) Burden

유전자별 HIGH/MODERATE impact 변이 보유 여부를 그룹 간 카이제곱/피셔 검정으로 비교.
`gene`, `pvalue`, `fdr`, `cramers_v`, `n_<그룹>` 컬럼 참고 — n=3/그룹이라 FDR 대부분
평탄화됨(raw p 순위가 실질적 참고 지표).

```{r snv-table}
fdr_table(file.path(cohort_dir, "variant_burden_stats.csv"))
```

```{r snv-svg, results='asis'}
svg_gallery("variant_burden_svg", cohort_dir)
```

---

# SV Burden

## Single-sample calls {.tabset}

### 결과 테이블
```{r sv-single-table}
fdr_table(file.path(cohort_dir, "sv_burden_stats.csv"))
```

### 그림
```{r sv-single-svg, results='asis'}
svg_gallery("sv_burden_svg", cohort_dir)
```

## Joint calls 주의사항

> **joint calling SV burden 결과는 그대로 신뢰하지 말 것.** joint 트리
> (`h2o2_analysis_results_joint`)의 SV burden에서 나온 다수의 FDR<0.05 히트는
> multi-copy 유전자군 정렬 아티팩트로 판단됨 — genotype이 실제 처치 효과가
> 아니라 반복서열 정렬 모호성에서 기인. 해당 결과를 인용할 때는 반드시 이 caveat을
> 함께 명시한다.

---

# GO Geneset Burden {.tabset}

개별 유전자 대신 산화스트레스/DNA손상복구 관련 유전자셋(targeted, 2개) 및 확장
큐레이션 셋(curated, 20개) 단위로 집계 검정.

## SV — targeted
```{r geneset-sv-targeted-table}
fdr_table(file.path(cohort_dir, "geneset_burden_sv.csv"), fdr_col="fdr_presence")
```
```{r geneset-sv-targeted-svg, results='asis'}
svg_gallery("geneset_burden_sv_svg", cohort_dir)
```

## SV — curated
```{r geneset-sv-curated-table}
fdr_table(file.path(cohort_dir, "geneset_burden_sv_curated.csv"), fdr_col="fdr_presence")
```
```{r geneset-sv-curated-svg, results='asis'}
svg_gallery("geneset_burden_sv_curated_svg", cohort_dir)
```

## Variant — targeted
```{r geneset-variant-targeted-table}
fdr_table(file.path(cohort_dir, "geneset_burden_variant.csv"), fdr_col="fdr_presence")
```
```{r geneset-variant-targeted-svg, results='asis'}
svg_gallery("geneset_burden_variant_svg", cohort_dir)
```

## Variant — curated
```{r geneset-variant-curated-table}
fdr_table(file.path(cohort_dir, "geneset_burden_variant_curated.csv"), fdr_col="fdr_presence")
```
```{r geneset-variant-curated-svg, results='asis'}
svg_gallery("geneset_burden_variant_curated_svg", cohort_dir)
```

---

# DMR Pairwise {.tabset}

그룹 쌍별 Differential Methylation Region (DSS). `pvalue`/`fdr`는 DSS::callDMR()이
영역 단위 p-value를 제공하지 않아 항상 NA — `areaStat`을 효과크기 순위로 사용.

```{r dmr-tabs, results='asis'}
for (pr in group_pairs) {
  g1 <- pr[1]; g2 <- pr[2]
  cat(sprintf("\n\n## %s vs %s\n\n", g1, g2))
  csv_path <- file.path(cohort_dir, sprintf("dmr_%s_vs_%s.csv", g1, g2))
  svg_rel  <- sprintf("dmr_%s_vs_%s_svg", g1, g2)
  cat("\n\n### 결과 테이블\n\n")
  print(htmltools::tagList(fdr_table(csv_path)))
  cat("\n\n### 그림\n\n")
  svg_gallery(svg_rel, cohort_dir)
}
```

---

# TRGT Tandem Repeat Comparison

```{r trgt-table}
fdr_table(file.path(cohort_dir, "trgt_group_compare.csv"))
```

```{r trgt-svg, results='asis'}
svg_gallery("trgt_group_compare_svg", cohort_dir)
```

---

# ASM (Allele-Specific Methylation) — 샘플별

그룹 비교가 아니라 동일 샘플의 hap1 vs hap2 메틸화 비교 (개체별 각인/ASM 후보 영역).

```{r asm-tabs, results='asis'}
asm_dir <- file.path(params$output_dir, "asm")
if (!dir.exists(asm_dir)) {
  cat("_(ASM 결과 없음:", asm_dir, ")_\n\n")
} else {
  asm_csvs <- sort(list.files(asm_dir, pattern="\\.asm_results\\.csv$"))
  if (length(asm_csvs) == 0) {
    cat("_(ASM 결과 없음)_\n\n")
  } else {
    for (f in asm_csvs) {
      sample_name <- sub("\\.asm_results\\.csv$", "", f)
      cat(sprintf("\n\n## %s\n\n", sample_name))
      print(htmltools::tagList(fdr_table(file.path(asm_dir, f))))
      svg_gallery(paste0(sample_name, ".asm_plots_svg"), asm_dir)
    }
  }
}
```

---

# Cohort Summary / Heterogeneity

샘플단위 요약통계(변이 수, hom-peak %, VAF 등) 군간 비교 + 웰간 joint genotype
불일치율 + 여러 독립 지표 간 순위 일관성(Kendall's W).

```{r summary-table}
fdr_table(file.path(cohort_dir, "summary_compare_stats.csv"))
```

```{r summary-svg, results='asis'}
svg_gallery("summary_compare_svg", cohort_dir)
```

## HiFi 롱리드 고유 기능 분석 (선택)

```{r hifi-svg, results='asis'}
svg_gallery("hifi_native_svg", cohort_dir)
```

## 이질성 그라디언트 합의 (선택)

5개 독립 방법(hom-peak%, joint discordance, copy-number 안정성, haplotype
imbalance, ASM 후보 영역 수)이 가리키는 이질성 순위 종합.

```{r heterogeneity-svg, results='asis'}
svg_gallery("heterogeneity_consensus_svg", cohort_dir)
```
